臺灣臺北地方法院刑事判決　　　　　　　　　　　　九十三年度交易字第二一四號
　　　公　訴　人　臺灣臺北地方法院檢察署檢察官
　　　被　　　告　甲○○
右列被告因過失傷害案件，經檢察官聲請簡易判決處刑（九十三年度偵字第一三九０
號），本院臺北簡易庭認不宜以簡易判決處刑，移送本院刑事庭改依通常程序審理，
判決如左：
    主  文
甲○○因過失傷害人，處拘役拾日，如易科罰金，以佰元折算壹日。
    事  實
一、甲○○於民國九十二年五月二十三日二十二時三十分許，騎乘車號ＢＢＭ—五八
    二號重型機車，沿臺北市○○路○段由北往南方向行駛，途經該路段一五六號前
    時，本應注意車前狀況，隨時採取必要之安全措施，而當時天候晴、夜間有照明
    、視距良好、路面鋪裝柏油、乾燥、無缺陷或障礙物，亦無其他不能注意之情事
    ，竟疏未注意前方適有違規行走於外側車道之乙○○，致其所騎乘機車之右側車
    身擦撞乙○○，乙○○因而倒地並受有左脛骨上段骨關節骨折之傷害。甲○○於
    肇事後報警處理，並於未被有偵查犯罪職權之機關或公務員發覺前，主動向據報
    到場處理之臺北市政府警察局大安分局交通分隊警員坦承肇事接受裁判。
二、案經被害人乙○○訴由臺北市政府警察局大安分局報請臺灣臺北地方法院檢察署
    檢察官聲請簡易判決處刑。
    理  由
一、訊據被告甲○○固坦承於右開時、地騎乘機車擦撞告訴人乙○○，使其受有左脛
    骨上段骨關節骨折傷害之事實，惟矢口否認對於車禍之發生有何過失，辯稱：該
    路段稍有轉彎，以致於無法發現違規行走於外側車道之告訴人始造成本件車禍云
    云。經查，本件車禍發生時間雖為夜間，但當地有適當之照明，此有卷附道路交
    通事故調查報告表(一)可參（偵卷第十七頁），且為被告所自陳（本院九十三年十
    一月十六日審判筆錄第四頁）。又車禍地點雖確有彎道，然其彎度尚不致影響被
    告騎乘機車前方之視線，此亦有現場照片在卷足稽（偵卷第十九頁）。從而，被
    告辯稱因道路彎度無法察覺告訴人行走於路上云云，實屬無據，不足採信。而告
    訴人於案發當時行走於右側車道上之事實，已據告訴人供陳甚詳（前揭審判筆錄
    第八頁），另該處設有專供行人使用之人行道，有現場照片可查，告訴人未於劃
    發生之原因，惟此僅足供量刑時斟酌之用，而無從懈免被告疏於注意車前狀況之
    過失情節。此外，並有交通事故分析研判表、道路交通事故現場圖、補充資料、
    談話紀錄表、道路交通事故調查報告表(一)、(二)、現場照片等件附卷可資佐證，而
    告訴人因本件車禍受有左脛骨上段骨關節骨折之傷害，亦有宏恩醫院出具之九十
    二年十月十二日診斷證明書附卷可按。被告所為前開辯解，均不足採信。
二、按汽車行駛時，駕駛人應注意車前狀況及兩車併行之間隔，並隨時採取必要之安
    全措施，道路交通安全規則第九十四條第三項定有明文。被告考領有駕駛執照，
    對於上開交通安全規則當知悉甚詳，亦應注意遵守之。而依前揭道路交通調查報
    告表(一)、(二)所示，本件車禍發生當時天候晴、夜間有照明、視距良好、路面鋪裝
    柏油、乾燥、無缺陷或障礙物，亦無其他不能注意之情事，竟疏未注意車前狀況
    而致肇事，對於本件車禍之發生為有過失，至臻明確。而告訴人因本件車禍受有
    前開傷害，亦當與被告之過失行為有因果關係。本案事證明確，被告犯行已可認
    定，應依法論科。
三、核被告所為，係犯刑法第二百八十四條第一項前段之過失傷害罪。查被告於本件
    車禍發生後，即撥打電話報警處理，並於未被有偵查犯罪職權之機關或公務員發
    覺前，主動向據報到場處理之臺北市政府警察局大安分局交通隊警員坦承肇事接
    受裁判，此有自首調查表一紙附卷可查（偵卷第十六頁），其對於未發覺之罪自
    首而受裁判，應依刑法第六十二條前段之規定減輕其刑。爰審酌被告並無前科、
    素行尚佳、其過失程度、犯罪後態度、犯罪行為所生損害、已由保險給付部分賠
    償，但尚未與告訴人達成民事賠償之和解，以及告訴人之過失情節等情狀，量處
    如主文所示之刑，並諭知易科罰金之折算標準，以示儆懲。
據上論斷，應依刑事訴訟法第四百五十二條、第二百九十九條第一項前段，刑法第二
百八十四條第一項前段、第六十二條前段、第四十一條第一項前段、罰金罰鍰提高標
準條例第一條前段、第二條，判決如主文。
本案經檢察官張書華到庭執行職務
中　　　華　　　民　　　國　　九十三　　年　　 十一 　　月　　  三十　　日
                              臺灣臺北地方法院交通法庭
                                      審判長法  官  黃雅芬
                                            法  官  黎惠萍
                                            法  官  余明賢
右正本證明與原本無異
如不服本判決應於送達後十日內向本院提出上訴狀
                                            書記官  廖純瑜
中　　　華　　　民　　　國　　九十三　　年　　 十一 　　月　　  三十　　日
附錄本案論罪科刑法條全文：
中華民國刑法第二百八十四條第一項
因過失傷害人者，處六月以下有期徒刑、拘役或五百元以下罰金，致重傷者，處一年
以下有期徒刑、拘役或五百元以下罰金。
